臺灣高等法院民事裁定  
109年度聲字第197號
聲  請  人  鄭雪真  



相  對  人  柳樹德  

上列當事人間確認抵押債權不存在等事件，聲請人聲請停止執行
，本院裁定如下：
    主  文
聲請人以新臺幣壹佰貳拾萬元為相對人供擔保後，臺灣臺北地方
法院一０八年度司執字第二一四一三號拍賣抵押物強制執行事件
之強制執行程序，於本院一０八年度重上字第一０三四號確認抵押
債權不存在等事件終結確定前，應予停止。
    理  由
一、按強制執行程序開始後，除法律另有規定外，不停止執行；
    有回復原狀之聲請，或提起再審或異議之訴，或對於和解為
    繼續審判之請求，或提起宣告調解無效之訴、撤銷調解之訴
    、或對於許可強制執行之裁定提起抗告時，法院因必要情形
    ，或依聲請定相當並確實擔保，得為停止強制執行之裁定，
    強制執行法第18條定有明文。次按抵押權人聲請拍賣擔保物
    事件，關係人主張該抵押權或其所擔保之債權不存在而提起
    確認之訴者，法院得依該關係人之聲請，許其提供相當並確
    實之擔保，停止強制執行，此觀非訟事件法第74條之1準用
    第195條之規定自明。法院依上開規定酌定擔保金額而准許
    停止強制執行，該項擔保係備供債權人因停止執行所受損害
    之賠償，其數額應依標的物停止執行後，債權人未能即時受
    償或利用該標的物所受之損害額定之（最高法院105年度台
    抗字第198號、104年度台抗字第279號裁定意旨參照）。
二、聲請意旨略以：兩造間因確認抵押債權不存在等事件涉訟，
    因相對人聲請拍賣抵押物，查封之財產一旦拍賣，勢難回復
    原狀，為此伊願提供擔保，聲請裁定臺灣臺北地方法院（下
    稱臺北地院）108年度司執字第21413號強制執行事件（下稱
    系爭執行事件），於本院108年度重上字第1034號確認抵押
    債權不存在等事件終結確定前停止執行等語。
三、查相對人以臺北地院106年度司拍字第641號、107年度抗字
    第107號、本院107年度非抗字第93號拍賣抵押物裁定為執行
    名義，向臺北地院民事執行處聲請對聲請人所有供擔保之抵
    押物即坐落臺北市○○區○○段○○段000地號土地（權利範圍1/1
    2）、同小段869地號土地（權利範圍1/10）及同小段589建
    號建物（權利範圍1/2，門牌號碼為臺北市○○區○○街00巷00
    弄00號5樓，下合稱系爭不動產），實施強制執行，經臺北
    地院以108年度司執字第21413號強制執行事件（即系爭執行
    事件）受理，並併入臺北地院107年度司執字第28196號強制
    執行事件辦理，執行程序尚未終結；又聲請人以相對人為被
    告，向臺北地院提起確認抵押債權不存在等事件，該院以10
    7年度重訴字第348號受理，並於民國108年10月17日判決確
    認相對人就聲請人所有系爭不動產，於105年6月29日經臺北
    市大安地政事務所以大安字第101440號收件，設定登記之最
    高限額新臺幣（下同）1500萬元之抵押權，所擔保之債權80
    0萬元不存在，及相對人應將上開最高限額抵押權設定塗銷
    ，相對人不服，提起上訴，現由本院以108年度重上字第103
    4號事件審理中等情，經本院調取臺北地院108年度司執字第
    21413號、107年度司執字第28196號、本院108年度重上字第
    1034號卷宗核閱無訛；依前揭說明，聲請人聲請停止系爭執
    行事件之強制執行程序，應予准許。本院審酌相對人聲請強
    制執行之債權金額為800萬元，而本案現繫屬於第二審法院
    ，係得上訴於第三審之事件，依司法院所公布之各級法院辦
    案期限實施要點第2點規定，民事第二、三審辦案期限分別
    為2年、1年，合計為3年，是若聲請人聲請停止執行不當，
    相對人因未能即時受償而受有相當於法定利息之損害為120
    萬元（計算式：8,000,000×5%×3＝1,200,000），爰酌定相當
    擔保金額120萬元，予以准許。
四、據上論結，本件聲請為有理由，爰裁定如主文。
中　　華　　民　　國　　109 　年　　5 　　月　　7 　　日
                  民事第十四庭
                        審判長法  官  蔡和憲 
                              法  官  藍家偉
                              法  官  蕭清清
正本係照原本作成。
如不服本裁定，應於收受送達後10日內向本院提出抗告狀，並應
繳納抗告費新臺幣１千元。
中　　華　　民　　國　　109 　年　　5 　　月　　7 　　日
　　　　　　　　　　　　　    書記官  強梅芳